【裁判字號】    99,易,2342
【裁判日期】    991012
【裁判案由】    竊盜
【裁判全文】
臺灣板橋地方法院刑事判決              99年度易字第2342號
公  訴  人  臺灣板橋地方法院檢察署檢察官
被      告  戊○○
上列被告因竊盜案件，經檢察官提起公訴（99年度偵緝字第2046
號），本院判決如下：
    主  文
戊○○共同犯攜帶兇器竊盜罪，累犯，處有期徒刑柒月，彈弓壹
支沒收；又共同犯攜帶兇器竊盜罪，累犯，處有期徒刑柒月，上
開彈弓壹支沒收。應執行有期徒刑壹年，彈弓壹支沒收。
    事  實
一、戊○○前曾於民國97年間因犯竊盜等案件，先後經本院以97
    年度簡字第3568號、97年度易字第1295號等判決，各判處有
    期徒刑四月、六月確定，其後並經更定應執行刑八月，執行
    後於98年7 月23日縮刑期滿執行完畢。詎其猶不知悔改，於
    上開有期徒刑執行完畢後五年內，復基於意圖為自己不法所
    有之犯意聯絡，由其攜帶所有客觀上足對人生命、身體構成
    危害可供兇器使用之彈弓1 支，夥同乙○○（所涉本件共犯
    竊盜部分，前業經檢察官先行起訴，由本院另案審結，以99
    年度易字第1890號判決，判處有期徒刑七月、七月，應執行
    有期徒刑十一月確定，現在監執行中），各騎乘車號LH2-18
    9 號、KEL-797 號等重型機車，四處尋覓行竊目標，而分別
    於(一)99年3 月2 日下午1 時許，在臺北縣樹林市○○街112
    巷2 號前，趁無人注意之際，由戊○○先持上開彈弓夾以石
    頭，將甲○○所有停放該處之車號1521-FS 號自用小客車駕
    駛座車窗，彈射擊破（此所涉毀損犯行部分，未經告訴），
    再由乙○○侵入車內，徒手竊取甲○○所有車內之衛星導航
    、MP3 播放器、隨身碟各1 台（合計價值共約新臺幣＜下同
    ＞4,000 元），得手後二人即騎乘機車逃逸離去。(二)同日下
    午4 時30分許，在臺北縣樹林市○○街129 號前，趁無人注
    意之際，復由戊○○先持上開彈弓（未扣案）夾以石頭，將
    丙○○所有停放該處之車號3K-0507 號自用小客車右前座車
    窗，彈射擊破（此所涉毀損犯行部分，未經告訴），再由乙○○侵入車內，徒手竊取丙○○所有車內之衛星導航1 台（
    價值約6,000 元），得手後二人即騎乘機車逃逸離去。其後
    並由戊○○將上開竊得之贓物，攜至臺北縣三重市某跳蚤市
    場，變賣得款3000元，由二人朋分花用殆盡。嗣經甲○○、
    丙○○發現遭竊後報警處理，由警調閱上開案發地點附近之
    監視器錄影循線調查後，先於99年3 月9 日通知戊○○到案
    說明，再於99年3 月12日，在臺北縣樹林市○○街33號土地
    工廟旁，尋得乙○○到案說明，因而查悉上情。
二、案經臺北縣政府警察局樹林分局報請臺灣板橋地方法院檢察
    署檢察官偵查起訴。
    理  由
一、訊據被告戊○○對於上揭犯罪事實(一)、(二)等竊盜犯罪事實均
    坦承不諱，核與證人即共犯乙○○於警詢、偵查供證共犯、
    被害人甲○○、丙○○於警詢指證被害等情節均大致相符（
    共犯乙○○、甲○○、丙○○等於警詢之陳述，被告戊○○
    對其等證據能力，於本院審理言詞辯論終結前，均不爭執，
    依刑事訴訟法第159 條之5 規定，均得為證據），並有監視
    器錄影翻拍照片附卷可資佐證。被告雖另辯稱：伊對於持以
    行竊之彈弓，是否屬刑法第321 條第1 項第3 款規定之兇器
    ，有疑義云云，但查本件被告行竊時係以彈弓夾石彈射擊破
    被害人車輛車窗後入車行竊，足見其攜以行竊之彈弓，可供
    彈射硬物使用，射擊破壞力量甚強，如用以射擊他人，極易
    對人身體造成傷害，在客觀上足以對人之生命、身體構成危
    害，具有危險性，自屬兇器無訛，被告上開所辯，應不足採
    。是本件事證明確，被告戊○○上開犯行均堪認定，應予依
    法論科。
二、核本件被告戊○○上開犯罪事實(一)、(二)所為，均係犯刑法第
    321 條第1 項第3 款之攜帶兇器竊盜罪。其上開所犯二罪，
    與乙○○間，均有犯意聯絡及行為分擔，為共同正犯。在其
    上開所犯二罪，時地相異，被害人亦不同，顯係基於各別犯
    意為之，應予分論併罰。又其前曾於97年間因犯竊盜等案件
    ，先後經本院以97 年 度簡字第3568號、97年度易字第1295
    號等判決，各判處有期徒刑四月、六月確定，其後並經更定
    應執行刑八月，執行後於98年7 月23日縮刑期滿執行完畢，
    有臺灣高等法院被告前案紀錄表在卷可稽，被告前受有期徒
    刑執行完畢後，於五年以內故意再犯本件有期徒刑以上之各
    罪，均為累犯，應依刑法第47條第1 項規定，各加重其刑。
    爰審酌被告前已有多次竊盜前科、素行不良，且正值青壯，
    不思依循正途賺取財物，反夥同乙○○騎乘機車四處尋覓目
    標行竊，對社會治安及被害人財產危害非微，兼衡其本件各
    罪犯罪之動機、目的、手段、方法、智識程度、所竊得財物
    之價值及犯罪後之態度等一切情狀，各量處如主文所示之刑
    ，並定其應執行之刑。至被告所有供行竊犯罪所用之彈弓1
    支，雖未扣案，惟據被告於本院審理時供稱該彈弓尚在其機
    車或住處，並未棄置滅失，故仍按其所犯併予依法宣告沒收
    。
據上論斷，應依刑事訴訟法第299 條第1 項前段，刑法第28條、
第321 條第1 項第3 款、第47條第1 項、第38條第1 項第2 款、
第51條第5 款，判決如主文。
本案經檢察官丁○○到庭執行職務
中    華    民    國    99    年    10    月    12    日
                      刑事第七庭  法  官  彭全曄
以上正本證明與原本無異。
如不服本判決應於收受送達後十日內向本院提出上訴書狀，並應
敘述具體理由；其未敘述上訴理由者，應於上訴期間屆滿後二十
日內向本院補提理由書（均須按他造當事人之人數附繕本）「切
勿逕送上級法院」。
                                  書記官  莊川億
中    華    民    國    99    年    10    月    14    日
附錄本案論罪科刑法條全文：
中華民國刑法第321條
犯竊盜罪而有左列情形之一者，處六月以上、五年以下有期徒刑
：
一、於夜間侵入住宅或有人居住之建築物、船艦或隱匿其內而犯
    之者。
二、毀越門扇、牆垣或其他安全設備而犯之者。
三、攜帶兇器而犯之者。
四、結夥三人以上而犯之者。
五、乘火災、水災或其他災害之際而犯之者。
六、在車站或埠頭而犯之者。
前項之未遂犯罰之。

司法院資訊處製作；財團法人民間司法改革基金會備份。
